臺灣板橋地方法院刑事判決　　　　　　　96年度易字第1053號
公　訴　人　臺灣板橋地方法院檢察署檢察官
被　　　告　甲○○
上列被告因著作權法案件，經檢察官提起公訴（96年度偵字第
1362號），於準備程序進行中，被告就被訴之事實為有罪之陳述
，經告知被告簡式審判程序之旨，並聽取當事人之意見後，裁定
進行簡式審判程序，判決如下：
    主  文
甲○○明知係侵害著作財產權之光碟重製物而散布，處有期徒刑
陸月，如易科罰金，以銀元佰元折算壹日。
扣案之盜版視聽著作光碟片共片沒收。
    事  實
一、甲○○明知「珍珠港」及「似曾相識」等視聽著作，分別係
    美商迪士尼企業股份有限公司（下稱美商迪士尼公司）、美
    商環球影片製作有限責任合夥（下稱美商環球合夥）等著作
    權人享有著作財產權之著作物，未經前揭公司之同意或授權
    ，不得擅自散布該等著作，且明知其於民國94年起間在雅虎
    奇摩或ebay拍賣網站上向真實姓名年籍不詳之成年人以每片
    新臺幣（下同）250 元之價格所購買「珍珠港」及「似曾相
    識」等重製光碟，均係違法重製之盜版光碟。竟基於散布違
    法重製之盜版光碟犯意，於販入上開盜版光碟後，自95年6
    月起，利用其位於臺北縣板橋市○○路58巷15弄11號2 樓住
    處之電腦連結網路，在雅虎奇摩拍賣網站上以帳號「captur
    ed vd2006 」刊登以每片含郵寄運費220 元之價格販賣上開
    盜版光碟之訊息，供不特定人購買，待交易完成後，再寄電
    子郵件與買家聯絡，嗣買家將價金匯入甲○○之板橋站前郵
    局帳號00000000000000號帳戶內後，甲○○再以郵局掛號之
    方式，將上開盜版光碟寄至買家指定之處所，先後以此方式
    售出約100 片盜版光碟。嗣財團法人電影及金影著作保護基
    金會專員乙○○於95年6 月29日下午2 時27分許上網下標向
    甲○○購買光碟，發現確為盜版光碟後，報警而查得上情，
    並經警扣得甲○○所販售予乙○○之「珍珠港」盜版光碟2
    片及「似曾相識」盜版光碟1 片。
二、案經被害人美商迪士尼公司、美商環球合夥訴由基隆市警察
    局移請臺灣板橋地方法院檢察署檢察官偵查起訴。
    理  由
一、除被告所犯為死刑、無期徒刑、最輕本刑為3 年以上有期徒
    刑之罪或高等法院管轄第一審案件者外，於第一次審判期日
    前之準備程序進行中，被告先就被訴事實為有罪之陳述時，
    審判長得告知被告簡式審判程序之旨，並聽取當事人、代理
    人、辯護人及輔佐人之意見後，裁定進行簡式審判程序，刑
    事訴訟法第273 條之1 第1 項定有明文。經核本件被告甲○
    ○所犯係死刑、無期徒刑、最輕本刑為3 年以上有期徒刑以
    外之罪，其於準備程序中就被訴事實為有罪之陳述，經法官
    告知簡式審判程序之旨，並聽取公訴人、被告之意見後，本
    院爰依首揭規定，合議裁定由受命法官獨任進行簡式審判程
    序，合先敘明。
二、前開事實，業據被告坦承不諱，核與告訴代理人乙○○、張
    家禮指訴相符，並有卷附鑑識報告、扣案光碟片、扣押物品
    目錄表、扣押筆錄、告訴人出具之營利事業登記證、證明書
    、雅虎奇摩拍賣網站賣家帳號「capturedvd2006」資料1份
    、拍賣網頁資料22紙、雅虎奇摩電子信箱資料1 份、中華郵
    政股份有限公司板橋郵局95年10月5 日板營字第0950202520
    號函檢附被告之板橋站前郵局帳號00000000000000號帳戶之
    開戶基本資料暨交易明細各1 份等為據，足認被告之自白與
    事實相符。綜上，被告之犯行堪以認定，應依法論處。
三、核被告所為，係犯著作權法第91條之1 第3 項、第2 項之明
    知係侵害著作財產權之重製光碟而散布罪。又被告明知係侵
    害著作財產權之重製光碟而持有之低度行為，為散布之高度
    行為所吸收，不另論罪。又按刑事法若干犯罪行為態樣，本
    質上原具有反覆、延續實行之特徵，立法時既予特別歸類，
    定為犯罪構成要件之行為要素，則行為人基於概括之犯意，
    在密切接近之一定時、地持續實行之複次行為，倘依社會通
    念，於客觀上認為符合一個反覆、延續性之行為觀念者，於
    刑法評價上，即應僅成立一罪，俾免有重複評價、刑度超過
    罪責與不法內涵之疑慮；學理上所稱「集合犯」之職業性、
    營業性或收集性等具有重複特質之犯罪均屬之，例如經營、
    從事業務、收集、販賣、製造、散布等行為概念者是，最高
    法院95年度臺上字第1079號判決要旨可資參照。被告之本件
    犯行，係基於單一犯罪計畫，於密接之時、地反覆實行，觀
    諸被告於不到1 月間即販出近百片光碟，是本件依社會通念
    ，符合反覆、延續之行為特性，應屬集合犯，屬包括一罪之
    犯罪行為，而無庸細究其行為次數分論併處。
四、爰審酌被告並無前科，有卷附臺灣高等法院被告前案紀錄表
    為據，素行良好，其犯罪之動機、目的、手段，販賣盜版光
    碟之數量，告訴人公司所受損害，及其犯後坦承犯行之態度
    等一切情狀，量處如主文所示之刑。又被告行為後，刑法第
    41條亦有修正，依被告行為時之刑法第41條第1 項前段規定
    ：「犯最重本刑為五年以下有期徒刑以下之刑之罪，而受六
    個月以下有期徒刑或拘役之宣告，因身體、教育、職業、家
    庭之關係或其他正當事由，執行顯有困難者，得以一元以上
    三元以下折算一日，易科罰金。」又被告行為時之易科罰金
    折算標準，修正前罰金罰鍰提高標準條例第2 條前段（現已
    刪除）規定，就其原定數額提高為100 倍折算一日，則本件
    被告行為時之易科罰金折算標準，應以銀元三百元折算一日
    ，經折算為新臺幣後，應以新臺幣九百元折算為一日。惟95
    年7 月1 日修正公布施行之刑法第41條第1 項前段則規定：
    「犯最重本刑為五年以下有期徒刑以下之刑之罪，而受六個
    月以下有期徒刑或拘役之宣告者，得以新臺幣一千元、二千
    元或三千元折算一日，易科罰金。」比較修正前後之易科罰
    金折算標準，以95年7 月1 日修正公布施行前之規定，較有
    利於被告，則應依刑法第2 條第1項 前段，適用修正前刑法
    第41條第1 項前段規定，諭知如易科罰金之折算標準。扣案
    如之盜版視聽光碟共3 片，係被告本件犯罪所用之物，不以
    屬於犯人者為限，均應依著作權法第98條之規定，宣告沒收
    之。
據上論斷，應依刑事訴訟法第273 之1 第1 項、第299 條第1 項
前段，著作權法第91條之1 第3 項、第2 項、第98條，刑法第11
條前段、第2 條第1 項前段、修正前刑法第41條第1 項前段，罰
金罰鍰提高標準條例第2 條，判決如主文。
本案經檢察官馬凱蕙到庭執行職務。
中　　華　　民　　國　　96　　年　　5 　　月　　21　　日
                    刑事第十二庭    法　官  林漢強
上正本證明與原本無異
如不服本判決應於送達後10日內向本院提出上訴狀
                                    書記官  曾千庭
中　　華　　民　　國　　96　　年　　5 　　月　　21　　日
附錄本件論罪科刑所用法條全文
著作權法第91條之1
擅自以移轉所有權之方法散布著作原件或其重製物而侵害他人之
著作財產權者，處三年以下有期徒刑、拘役，或科或併科新臺幣
五十萬元以下罰金。
明知係侵害著作財產權之重製物而散布或意圖散布而公開陳列或
持有者，處三年以下有期徒刑，得併科新臺幣七萬元以上七十五
萬元以下罰金。
犯前項之罪，其重製物為光碟者，處六月以上三年以下有期徒刑
，得併科新臺幣二十萬元以上二百萬元以下罰金。
但違反第八十七條第四款規定輸入之光碟，不在此限。
犯前二項之罪，經供出其物品來源，因而破獲者，得減輕其刑。
